臺灣新竹地方法院民事小額判決
111年度竹北勞小字第3號
原      告  龍一汽車科技有限公司

法定代理人  龍俊憲  
被      告  徐永炫  
上列當事人間請求清償債務事件，本院於民國111年8月22日言詞
辯論終結，判決如下：
    主  文
被告應給付原告新臺幣捌仟元，及自民國一一一年四月二十九日
起至清償日止，按週年利率百分之五計算之利息。
訴訟費用新臺幣壹仟元由被告負擔。
本判決得假執行；但被告如以新臺幣捌仟元為原告預供擔保，得
免為假執行。
    事實及理由
壹、程序方面：
　　本件被告經合法通知，未於言詞辯論期日到場，核無民事訴
    訟法第386條各款所列情形，爰依原告之聲請，由其一造辯
    論而為判決。
貳、實體方面：
一、原告主張：被告自民國106年8月10日至111年3月8日止，擔
    任原告公司店長一職，負責日常經營管理及行政事務。被告
    於任職期間之110年11月12日及同年12月9日，依其業務權責
    取用被原告公司庫存材料，作為被告自有之車牌號碼000-00
    00號、車身號碼WBAFR7C57CC809169號汽車（下稱系爭車輛
    ）維修保養之用，共計10項材料，進貨成本合計新臺幣（下
    同）8,000元，迄被告離職仍未清償。原告嗣於111年3月21
    日以存證信函通知被告清償上開債務，被告亦以存證信函回
    稱材料費用以往是公司在支付薪水時告知扣款，而原告公司
    未支付足夠之111年1、2月薪水及獎金等語，實則，被告於1
    11年1月17日因個人業務疏失造成原告公司代償220萬元損失
    ，故被告已無配發獎金之資格，被告在明知費用未清，故意
    未辦妥離職手續即以特休為由離去，造成原告之損失，爰提
    起本件訴訟，請求被告清償8,000元款項等語。並聲明：被
    告應給付原告8,000元，及自本院111年度司促字第1854號支
    付命令送達翌日起至清償日止，按週年利率5%計算之利息；
    願供擔保請准宣告假執行。
二、被告未於言詞辯論期日到場，惟提出書狀答辯：否認有於11
    0年11月12日及12月9日取用原告公司之材料用於自有系爭車
    輛之保養。依原告公司之客戶進廠維修作業程序，會結帳清
    楚才能取車離開，如果被告真有取用零件，在被告車輛離廠
    時，會計亦會結帳要求簽認及支付帳款，又原告已於111年3
    月8日離職，距原告主張之取用零件日已4個月且跨年度，倘
    真有積欠，早已催繳，不會等到被告離職後才假立名目催討
    等語。並聲明：原告之訴駁回；如受不利之判決，願供擔保
    請准宣告免為假執行。
三、得心證之理由：
　㈠原告主張被告在任職期間，於110年11月12日及12月9日先取
    用公司之材料作為被告自有系爭車輛保養使用，該材料費用
    為8,000元，嗣被告於111年3月8日離職，而原告於111年3月
    21日以存證信函通知被告清償上開8,000元材料費等情，業
    據提出零件工單及保養紀錄、存證信函、110年11月11日及1
    10年12月9日原廠診斷電腦電磁紀錄、系爭車輛之汽車新領
    牌照登記書等件為證，堪信為真實。被告固否認於110年11
    月12日及12月9日使用原告公司之材料保養維護系爭車輛，
    惟參諸上開工單、保養紀錄、原廠診斷電腦電磁紀錄均明確
    記載系爭車輛基本資料，且被告於其111年3月29日回覆原告
    之存證信函中，僅以「以往是公司在支付薪水時會予以告知
    及扣款」與「本人認知已兩清」置辯（見本院卷第60頁），
    並未否認有材料費用一事，是認被告此部分之抗辯，應非屬
    實，不足為採。
　㈡被告另以原告公司會計應在被告取車離開時結清帳款、自使
    用材料至離職已事隔4個月之久、原告未支付足夠之111年1
    、2月薪水與獎金及被要求簽立自願離職同意書等事由，抗
    辯已無積欠材料費等語。按當事人主張有利於己之事實者，
    就其事實有舉證責任，民事訴訟法第277條定有明文。又主
    張法律關係存在之當事人，應就該法律關係發生所須具備之
    特別要件，負舉證之責任，至於他造主張有利於己之事實（
    變更或消滅之特別要件），則應由他造舉證證明。換言之，
    原告就其所主張發生原因之事實，固有舉證責任，但若被告
    自認此項事實而主張該債權已因清償、抵銷或其他原因而消
    滅，則此清償、抵銷或其他原因之事實，應由被告負舉證責
    任。經查，被告確有在上開期日取用原告公司8,000元價格
    之材料，已如前述，再依被告在其111年3月29日存證信函稱
    「以往是公司在支付薪水時會予以告知及扣款」（見本院卷
    第60頁），而原告亦於其書狀亦稱被告任職期間（106年8月
    10日至111年3月8日），共計21次以進貨成本取用公司材料
    用於自有車輛維修保養，皆會於隔月領薪資時一併結清等語
    （見本院卷第39頁），顯見被告因係原告公司之店長，對原
    告公司即有薪資債權，其使用公司材料保養維修車輛應屬常
    態，並非首次，而其費用均非於取車當時結清帳款，係經會
    計結算後以薪資扣款方式給付甚明。又被告雖稱其111年1、
    2月未領取足夠之薪資與獎金云云，似指原告公司已扣款材
    料費用，故清償完畢之意；然縱使被告之薪資與獎金有短少
    ，被告亦未就此短少之金額已清償材料費用之事，提出任何
    證明，且原告陳稱係因被告個人疏失造成公司代償220萬元
    之損失，故被告無配發獎金之資格所致等語，是以，尚難逕
    為有利於被告之認定，被告抗辯已由未領足之薪資或獎金清
    償材料費用，應非可取。至原告所謂事隔4個月之久及被要
    求簽立自願離職同意書之情事，亦不足以證明被告清償之事
    實，自非可採。準此，被告上開抗辯之事實均無法證明已清
    償債務，依前揭舉證責任分配之原則，自無可認定原告主張
    之8,000元材料費用債權已因被告清償而消滅。從而，本件
    原告既已證明對被告確實有8,000元材料費用之債權存在，
    而被告就其已為清償之抗辯，尚屬不能證明，且無其他債權
    消滅之事由存在，則原告請求被告清償8,000元債務，洵屬
    有據。
　㈢末按給付無確定期限者，債務人於債權人得請求給付時，經
    其催告而未為給付，自受催告時起，負遲延責任。其經債權
    人起訴而送達訴狀，或依督促程序送達支付命令，或為其他
    相類之行為者，與催告有同一之效力；遲延之債務，以支付
    金錢為標的者，債權人得請求依法定利率計算之遲延利息；
    應付利息之債務，其利率未經約定，亦無法律可據者，週年
    利率為百分之5，民法第229條第2項、第233條第1項前段、
    第203條分別著有明文。本件原告對於被告之材料費用債權
    係屬給付未有確定期限、亦未約定遲延利率之金錢債權，揆
    諸前揭規定，原告請求被告應自支付命令送達被告之翌日即
    111年4月29日起至清償日止，按週年利率5%計算之法定遲延
    利息，亦屬有據。
四、綜上所述，原告請求被告給付8,000元及自111年4月29日起
    至清償日止，按週年利率5%計算之利息，為有理由，應予准
    許。
五、本件係適用小額程序所為被告敗訴之判決，依民事訴訟法第
    436條之20規定，應依職權宣告假執行；原告雖陳明願供擔
    保請准宣告假執行，僅係促使本院發動職權，無庸為准駁之
    諭知。又被告陳明願供擔保免為假執行，經核並無不合，爰
    酌定相當擔保金額宣告之。
六、本件事證已臻明確，關於原告傳喚證人許孟涵、劉育偉及黃
    翊辰之聲請，業經原告於111年8月22日言詞辯論期日當庭捨
    棄，故無必要；又兩造其餘攻擊防禦方法及所提之證據，經
    審酌後，認與判決之結果均不生影響，爰不逐一論述，併此
    敘明。　　
七、訴訟費用負擔之依據：民事訴訟法第78條。
中　　華　　民　　國　　111 　年　　9 　　月　　16　　日
                  竹北簡易庭    法　官  彭淑苑
以上正本係照原本作成。
如對本判決上訴，須於判決送達後 20 日內向本院提出上訴狀。
如委任律師提起上訴者，應一併繳納上訴審裁判費。　
中　　華　　民　　國　　111 　年　　9 　　月　　16　　日
                                書記官  林琬茹